【裁判字號】    98,交聲,1466
【裁判日期】    980423
【裁判案由】    違反道路交通管理處罰條例聲明異議
【裁判全文】
臺灣臺北地方法院交通事件裁定        98年度交聲字第1466號
原處分機關  臺北市交通事件裁決所
異  議  人
即受處分人  甲○○
上列異議人即受處分人因違反道路交通管理處罰條例案件，對於
臺北市交通事件裁決所民國98年3 月27日所為之處分（北市裁罰
字第裁22-A00000000號），聲明異議，本院裁定如下：
    主  文
原處分撤銷。
甲○○汽車駕駛人，行經有燈光號誌管制之交岔路口闖紅燈，處
罰鍰新臺幣貳仟柒佰元，並記違規點數參點。
    理  由
一、原處分意旨略以：異議人即受處分人甲○○於民國98年1 月
    27日12時37分許，駕駛車牌號碼6781-QC 號自用小客車行經
    臺北市○○○路與民權東路口闖越建國北路紅燈，經固定式
    線圈感應照相系統拍照採證，而為臺北市政府警察局中山分
    局交通分隊逕行舉發，並經原處分機關即臺北市交通事件裁
    決所以違反道路交通管理處罰條例第53條第1 項「駕車行經
    有燈光號誌管制之交岔路口闖紅燈」，裁處異議人新臺幣（
    下同）2,700 元。
二、異議意旨略以：異議人於98年1 月27日開車經過民權東路與
    建國北路之交岔路口，過停止線時為黃燈，因顧及轉彎及左
    前方有行人過馬路，特意放慢速度保持行車安全，未料被照
    相判斷為闖紅燈，請求撤銷原處分云云。
三、按汽車駕駛人，行經有燈光號誌管制之交岔路口闖紅燈者，
    處新臺幣1,800 元以上5,400 元以下罰鍰，併計違規點數3
    點，道路交通管理處罰條例第53條第1 項、第63條第1 項第
    3 款定有明文；次按車輛面對圓形紅燈表示禁止通行，不得
    超越停止線或進入路口，道路交通標誌標線號誌設置規則第
    206 條第1 項第5 款亦規定甚明。
四、經查：
  (一)異議人於98年1 月27日12時37分許，駕駛車牌號碼6781-QC
    號自小客車行經臺北市○○○路與建國北路口時，闖越建國
    北路紅燈號誌燈，經固定式線圈感應照相系統拍照採證，而
    為臺北市政府警察局中山分局交通分隊逕行舉發，並經臺北
    市政府警察局中山分局於98年3 月16日以北市警中分交字第
    09830823300 號函覆舉發無誤，臺北市交通事件裁決所乃依
    道路交通管理處罰條例第53條第1 項之規定裁處異議人罰鍰
    2,700 元，異議人於收受該裁決書後於期限內提起異議等情
    ，有上開舉發通知單、臺北市政府警察局中山分局98年3 月
    16日北市警中分交字第09830823300 號函、臺北市交通事件
    裁決所北市裁罰字第裁22-A00000000號違反道路交通管理事
    件裁決書、聲明異議狀各1 份、違規採證彩色照片2 張附卷
    可稽。
  (二)本件異議人駕駛之車輛是在紅燈亮起1.2 秒時通過停止線，
    遭拍攝第1 張照片，該車輛於紅燈亮起2.2 秒時，以時速28
    公里駛入路口內，遭拍攝第2 張照片，此有臺北市政府警察
    局中山分局98年3 月16日北市警中分交字第09830823300 號
    函附在卷，並有異議人分別於紅燈亮起1.2 秒時、2.2 秒時
    遭拍攝之違規採證彩色照片2 張附卷可憑。異議人雖辯稱其
    是在黃燈時通過路口，惟異議人於紅燈亮起1.2 秒時車後輪
    甫過停止線，而異議人於紅燈亮起2.2 秒時依照片顯示時速
    為28公里，佐以異議人自陳其為顧及轉彎及行人故將車速降
    低，足見異議人遭拍攝第1 張照片時其時速必高於28公里，
    經換算異議人之車輛於號誌燈轉為紅燈之前，尚在遭拍攝第
    1 張照片之位置後方9.3 公尺（28公里÷3600秒×1.2 秒≒
    0.0093公里）之外，是異議人辯稱其未闖紅燈云云，無非卸
    責之詞，不足採信。是本件異議人上開違規事實明確，違規
    行為堪以認定。
五、綜上所述，受處分人確有於上開時、地闖越紅燈之事實，原
    處分機關以本件為逕行舉發案件，依道路交通管理處罰條例
    第7 條之2 第4 項以汽車所有人為處分人，故僅依同條例第
    53條第1 項之規定，裁處罰鍰2,700 元，而未依同條例第63
    條對汽車所有人記違規點數，固非無見。惟異議人既於聲明
    異議狀中坦承其為本件違規之汽車駕駛人，依同條例第63條
    第1 項第3 款規定，除依原條款處罰鍰外，應記違規點數3
    點，故異議人以前開理由聲明異議，雖無理由；然原處分機
    關之前開處分既未及審酌此情，本院自應撤銷原處分，爰依
    道路交通管理處罰條例第53條第1 項、第63條第1 項第3款
    規定，併諭知異議人如主文第2 項所示之處罰，以期適法。
六、據上論斷，應依道路交通管理處罰條例第87條第2 項，道路
    交通案件處理辦法第20條前段，裁定如主文。
中    華    民    國    98    年    4     月    23    日
                              交通法庭法  官  林芳華
以上正本證明與原本無異
如不服本裁定應於送達後5日內向本院提出抗告狀
                                      書記官  林鈴芬
中    華    民    國    98    年    4     月    23    日


司法院資訊處製作；財團法人民間司法改革基金會備份。
